臺灣臺南地方法院臺南簡易庭小額民事判決
111年度南小字第1566號
原      告  華南商業銀行股份有限公司

法定代理人  黃俊智  
訴訟代理人  陳瑛祺  
            關宇宏  
被      告  王柏竤  
上列當事人間請求清償借款事件，經臺灣高雄地方法院111年度
雄小字第1910號裁定移轉管轄於本院，本院於民國111年10月31
日言詞辯論終結，判決如下：
    主  文
被告應給付原告新臺幣10萬元，及：①自民國110年12月24日起至
清償日止按週年利率1.845%計算之利息、②自民國111年1月24日
起至清償日止，逾期在六個月以內部分，按上開利率之10%（即
週年利率0.1845%）、超過六個月至九個月部分，按上開利率之2
0%（即週年利率0.369%）計算之違約金。
訴訟費用新臺幣1000元由被告負擔。
本判決得假執行。
    理由要領
一、程序部分：本件原告法定代理人於起訴時原為張振芳，嗣於
    訴訟中變更為黃俊智，並具狀聲明承受訴訟，核無不合，應
    予准許。
二、兩造主張
　㈠原告主張：被告前於民國（下同）110年6月23日（日期下以
    「00.00.00」格式）向原告申請勞工紓困貸款，額度為新臺
    幣（下同）10萬元，約定分期償還本息，惟自111.01.23起
    ，未依約償付貸款（未還本金10萬元）、利息（計算方式如
    主文）與違約金（自111.01.24起，逾期六個月以內部分，
    按約定利率10%〈即週年利率0.1845%〉、逾期超過六個月部分
    ，按約定利率之20%〈即週年利率0.369%〉計算之違約金，每
    次違約狀態最高連續收取期數九期），爰依消費借貸法律關
    係，請求被告給付本金與利息及違約金。
  ㈡被告答辯：被告於言詞辯論期日（111.10.31）到場，就原告
    請求之金額不爭執。　　　
三、原告主張事實，經原告提出貸款契約、信貸延滯訊息，並經
    被告認諾，是原告依消費借貸之法律關係，請求被告應給付
    如主文第1項所示金額，為有理由，應予准許。
四、職權宣告假執行與訴訟費用額
　㈠本件係依小額程序為被告敗訴之判決，依民事訴訟法第436 
    條之20規定，應依職權宣告假執行。
　㈡本件訴訟費用額，依民事訴訟法第436條之19第1 項規定，依
    後附計算書確定如主文第2項所示金額。
中　　華　　民　　國　　111 　年　　11　　月　　14　　日
                  臺南簡易庭　法  官  陳世旻　　　　　
以上正本證明與原本無異。
如不服本判決，應於送達後20日內，向本院提出上訴狀並表明上
訴理由（依民事訴訟法第436條之24第2項之規定，對於小額程序
之第一審判決提起上訴，非以其違背法令為理由，不得為之），
如於本判決宣示後送達前提起上訴者，應於判決送達後20日內補
提上訴理由書（須附繕本）。　　　　　　　　　
中　　華　　民　　國　　111 　年　　11　　月　　15　　日
　　　　　　　　　            書記官  林怡芳　　　　
附錄：訴訟費用計算書（新臺幣）   項        目 金   額 備註 第一審裁判費 1,000元 民事訴訟法第78條 ．訴訟費用，由敗訴之當事人負擔。 合        計 1,000元